臺灣雲林地方法院刑事判決　　　　　　 94年度交易字第143號
公　訴　人　臺灣雲林地方法院檢察署檢察官
被　　　告　乙○
　　　　　　　　　　（現因另案於臺灣雲林第二監獄執行中）
上列被告因過失傷害案件，經檢察官提起公訴（94年度偵字第36
76號），被告就犯罪事實為有罪之陳述，本院聽取當事人之意見
後，裁定以簡式審判程序審理，茲判決如下：
    主  文
乙○因過失傷害人，處拘役拾日，如易科罰金，以佰元折算
壹日。
    事實及理由
一、犯罪事實：乙○於民國（下同）94年3 月18日下午，駕駛車
    牌號碼CJ－6727號自用小客車，沿雲林縣東勢鄉○○○路由
    南往北方向行駛，同日下午7 時許，行經該路段與東勢鄉○○道路交岔路口時，原應注意車前狀況，並隨時採取必要之
    安全措施，且汽車行駛至交岔路口，應遵守燈光號誌之指示
    ，而該交岔路口其行進方向之號誌為閃光黃燈表示「警告」
    ，車輛應減速接近，注意安全，小心通過，又當時雖係夜間
    ，然天候為晴、路口有照明、路面乾燥、無缺陷、無障礙物
    、視距良好，並無不能注意之情事，詎被告疏未注意及此，
    未注意左右有無來車，仍以30至40公里左右之時速直行通過
    該路口，適有丙○○駕駛車牌號碼HR－7676號自用小客車搭
    載其妻甲○○、其女丁○○等人，沿內環道路由東往西方向
    行駛，行經上述交岔路口時，其行進方向之號誌為閃光紅燈
    表示「停車再開」，車輛應減速接近，先停止於交岔路口前
    ，讓幹道車優先通行後認為安全時，方得續行。詎丙○○亦
    疏未注意禮讓幹道車優先通行，未注意左右來車，即貿然直
    行，雙方見狀時均閃避不及，其中乙○所駕駛之自用小客車
    前車頭撞及丙○○所駕駛之自用小客車左側車身，造成丙○○骨盆骨折，甲○○頭部外傷、胸部、四肢挫傷及臉部擦傷
    ，丁○○頭部外傷、臉部撕裂傷。車禍發生後，乙○立即託
    路人報警，並向前來處理車禍之員警自首為肇事者而接受裁
    判。
二、認定事實之證據及理由：
    以上犯罪事實，有(一)被告乙○之自白、(二)被害人丙○○及甲○○於警偵訊及本院審理中之指訴、(三)道路交通事故現場圖
    、調查報告表、談話紀錄表各1 紙、(四)被害人丙○○、甲○○、丁○○等受傷就醫之診斷證明書3 紙、(五)現場交通事故
    照片8 幀等可參。按汽車行駛時，駕駛人應注意車前狀況，
    並隨時採取必要之安全措施（道路交通安全規則第94條第3
    項規定），且汽車行駛至交岔路口，其行進應遵守燈光號誌
    之指示，「閃光黃燈」表示「警告」，車輛應減速接近，注
    意安全，小心通過；「閃光紅燈」表示「停車再開」，車輛
    應減速接近，先停止於交岔路口前，讓幹道車優先通行後認
    為安全時，方得續行（道路交通標誌標線號誌設置規則第
    211 條第1 項規定）。本件車禍發生地點十字路口，被告行
    進方向為「閃光黃燈」、被害人丙○○行進之方向為「閃光
    紅燈」，被告應該減速，確定左右無來車後，小心通過；而
    被害人丙○○應暫停於路口前，禮讓幹道車先行。依據道路
    交通事故現場圖及現場照片顯示，二車碰撞後，均停留於現
    場十字路中心，均呈現甩尾改變方向之狀態，被告CJ－6727
    號自小客車碰撞後車頭朝向西南方（原本車頭朝向北方行駛
    ），而丙○○之HR－7676號自小客車車頭朝向東南方（原本
    車頭朝西方行駛）。既然二車都停留於原地，可見二車都不
    是在高速行駛中發生碰撞，否則早該有一方被衝撞飛離原地
    或呈現翻車狀態。既然雙方車輛速度都不快，若稍加注意左
    右來車，應可避免此次車禍發生，但雙方均陳述自己沒有看
    到來車，可見雙方均未盡注意義務。而當時狀況天候為晴，
    且該交岔路口有照明、地面乾燥、無缺陷、無障礙，視距良
    好，顯無不能注意之情事，竟疏未注意左右來車，雙方駕駛
    過失情節，已臻明確。且丙○○過失情節較重，被告過失情
    節較輕。
三、論罪科刑：
  (一)核被告係犯刑法第284 條第1 項過失傷害之罪，被告單一駕
    駛過失之行為，同時傷害丙○○（骨盆骨折）、甲○○（頭
    部外傷、胸部、四肢挫傷及臉部擦傷）、丁○○（頭部外傷
    、臉部撕裂傷），侵害數人法益，構成數罪名，但為同種想
    像競合，從一重處斷，仍論一個過失傷害罪。
  (二)車禍發生後，被告要求路人報警，被告並向前來處理車禍之
    員警自承為肇事者而接受裁判，應依刑法第62條「自首」規
    定減輕其刑。
  (三)乙○曾有妨害自由、竊盜、吸食安非他命等前科，曾經觀察
    勒戒，且多次入監服刑，85年間因執行吸食安非他命，經本
    院判處有期徒刑（85年易字242 號判決），85年8 月24日易
    科罰金執行完畢（未構成累犯）。94年1 月間連續施用第一
    級毒品，甫經本院於94年7 月22日判處有期徒刑7 月（94訴
    字第464 號），94年10月6 日已入監服刑。在本案94年10月
    21 日 準備程序中，被害人丙○○、甲○○（兼代理丁○○
    ）表示自己傷勢非輕，丙○○骨盆骨折，車禍後數月無法上
    班工作，稍有進步後仍須藉助柺杖行走，經過半年才能回復
    以雙腳行走，醫藥費及薪資損失很大，但經過多次與被告試
    談和解，被告都是雙手一攤說沒錢，均無誠意解決。被告則
    表示無能力償還，只能等到出獄後賺錢再慢慢償還，丙○○
    進而表示可預知本件民事官司縱然獲勝，被告也無財產可供
    執行，為免去民事訟累，僅要求被告將可請領之（車主甲○○所投保）第三人責任財產損失險理賠金，約新台幣1 、2
    萬元左右之金額，請領後交給丙○○作為賠償之用，其餘均
    願意放棄求償。被告亦表示願意配合保險請領手續，雙方因
    此達成和解，作成刑事附帶民事訴訟之和解筆錄。
  (四)爰審酌被告之前科、素行、及被告過失情節較輕微，雙方已
    達成和解（實際上被告並未支出理賠金額）等一切情狀，量
    處如主文所示之刑，並諭知易科罰金折算之標準。
四、應適用之法條：刑事訴訟法第273 條之1 第1 項、第310 條
    之2 、第454 條第1 項，刑法第284 條第1 項、第55條、第
    62 條 、第41條第1 項前段，罰金罰鍰提高標準條例第1 條
    前段、第2 條前段，判決如主文。
五、如不服本判決，得於本判決送達之日起10日內，向本院提起
    上訴。
本案經檢察官戊○○到庭執行職務。
中　　華　　民　　國　　94　　年　　10　　月　　25　　日
                  刑事第四庭    法  官  葉明松
以上正本證明與原本無異。
                                書記官  顏錦清
中　　華　　民　　國　　94　　年　　10　　月　　25　　日
附錄本判決論罪法條：
刑法第284條(過失傷害罪)
因過失傷害人者，處六月以下有期徒刑、拘役或五百元以下罰金
，致重傷者，處一年以下有期徒刑、拘役或五百元以下罰金。
從事業務之人，因業務上之過失傷害人者，處一年以下有期徒刑
、拘役或一千元以下罰金，致重傷者，處三年以下有期徒刑、拘
役或二千元以下罰金。
